【裁判字號】    96,易,3952
【裁判日期】    970414
【裁判案由】    毒品危害防制條例
【裁判全文】
臺灣高雄地方法院刑事判決              96年度易字第3952號
公  訴  人  臺灣高雄地方法院檢察署檢察官
被      告  乙○○
                    （另案於台灣屏東監獄執行中）
上列被告因毒品危害防制條例案件，經檢察官提起公訴（96年度
毒偵字第8231號），嗣因被告就被訴事實為有罪之陳述，經合議
庭裁定由受命法官獨任適用簡式審判程序審理，本院判決如下：
    主  文
乙○○施用第二級毒品，累犯，處有期徒刑陸月，如易科罰金，
以新臺幣壹仟元折算壹日。
    事  實
一、乙○○曾因公共危險等案件，經法院分別判處有期徒刑10月
    、4 月、2 年，並經定其應執行之刑為有期徒刑3 年確定，
    復因竊盜案件，經法院判處有期徒刑8 月確定，於90年1 月
    5 日入監服刑，於92年1 月16日縮短刑期假釋付保護管束，
    於93年7 月11日保護管束期滿，假釋未經撤銷視為執行完畢
    （構成累犯）。
二、另乙○○前因施用毒品案件，經送觀察、勒戒後，於民國90
    年1 月4 日因無繼續施用傾向執行完畢釋放，並由臺灣高雄
    地方法院檢察署檢察官以90年度毒偵字第67號為不起訴處分
    確定。然於前開觀察、勒戒執行完畢後5 年內，仍不思戒斷
    毒癮，復於92年2 月某日起至93年8 月10日上午7 時15分（
    不含公權力拘束時間）回溯48小時內某時許止，在其高雄縣
    橋頭鄉○○路114 號住處房間內施用第二級毒品甲基安非他
    命多次，經本院以93年度簡字第4933號刑事判決有期徒刑6
    月確定，復因毒品危害防制條例、竊盜、詐欺等案件，經法
    院分別判處有期徒刑6 月、6 月、6 月（毒品危害防制條例
    與詐欺2 罪各判處有期徒刑6 月，經定其應執行之刑為有期
    徒刑10月）確定，以上各罪接續執行，於94年11月10日入監
    服刑，於96年6 月13日縮短刑期假釋付保護管束。詎仍不知
    悔改，復基於施用第二級毒品甲基安非他命之犯意，於96年
    8 月6 日凌晨1 、2 時許，在桃園縣龍潭鄉朋友住處以燒烤
    方式施用甲基安非他命1 次，嗣於96年8 月6 日至臺灣高雄
    地方法院檢察署接受定期採尿送驗，檢驗結果呈甲基安非他
    命陽性反應，始悉上情。
三、案經臺灣高雄地方法院檢察署觀護人簽分後由該署檢察偵查
    起訴。
    理  由
一、按本件被告所犯係死刑、無期徒刑、最輕本刑為3 年以上有
    期徒刑以外之罪，其於準備程序就前揭被訴事實為有罪之陳
    述，經受命法官告知簡式審判程序之旨，並聽取其與公訴人
    之意見後，合議庭認無不得或不宜改依簡式審判程序進行之
    情事，依刑事訴訟法第273 條之1 第1 項、第284 條之1 規
    定，裁定本件由受命法官獨任進行簡式審判程序，合先敘明
    。
二、上揭犯罪事實，業據被告於本院審理中坦承不諱，並有臺灣
    高雄地方法院檢察署受保護管束人（被告）尿液檢體監管紀
    錄表（尿液檢體編號：000000000） 、臺灣檢驗科技股份有
    限公司KＺ000000000000號濫用藥物尿液檢驗報告、行政院衛
    生署管制藥品管理局96年11月12日管檢字第0960011540號函
    在卷可稽，足認被告前揭自白與事實相符，應堪採為被告有
    罪之證據。此外被告前曾於89年12月23日起受觀察勒戒，於
    90年1 月4 日因無繼續施用傾向執行完畢，本件施用毒品行
    為距離上開90年1 月4 日雖已超過5 年，惟被告在前揭觀察
    勒戒執行完畢5 年內，於上述事實欄一所述92年至93年間又
    因犯施用第二級毒品案件，經本院以93年度簡字第4933號判
    決處有期徒刑6 月確定，有臺灣高等法院被告前案紀錄表可
    資證明，參諸最高法院95年度第7 次刑事庭會議決議，被告
    本次犯行應逕行追訴處罰，本案事證明確，被告犯行堪以認
    定。
三、按甲基安非他命為毒品危害防制條例第2 條第2 項第2 款所
    明定之第二級毒品。核被告所為，係犯同條例第10條第2 項
    之施用第二級毒品罪。被告持有第二級毒品進而施用，持有
    之低度行為為施用之高度行為所吸收，不另論持有毒品之罪
    。又被告曾因公共危險等案件，經法院分別判處有期徒刑10
    月、4 月、2 年，並經定其應執行之刑為有期徒刑3 年確定
    ，復因竊盜案件，經法院判處有期徒刑8 月確定，以上各罪
    於90年1 月5 日入監服刑，於92年1 月16日縮短刑期假釋付
    保護管束，於93年7 月11日保護管束期滿，假釋未經撤銷視
    為執行完畢，亦有臺灣高等法院被告前案紀錄表在卷可稽，
    其於有期徒刑執行完畢後，5 年內故意再犯本件有期徒刑以
    上之罪，為累犯，應依刑法第47條第1 項規定加重其刑。本
    院審酌被告前因違反毒品危害防制條例案件，經送觀勒處所
    施以觀察勒戒及刑之執行後，仍未能徹底戒絕毒品，又多次
    施用毒品，顯見其無戒毒悔改之意，惟念犯後坦承犯行，且
    其施用毒品僅自戕一己之身體健康，尚未對他人造成危害等
    一切情狀，量處如主文所示之刑，並諭知以新臺幣1,000 元
    折算1 日為易科罰金之折算標準，以資懲儆。
據上論斷，應依刑事訴訟法第273 條之1 第1 項、第284 條之1
、第299 條第1 項前段，毒品危害防制條例第10條第2 項，刑法
第11條前段、第47條第1 項、第41條第1 項前段，判決如主文。
本案經檢察官甲○○到庭執行職務。
中    華    民    國    97    年    4     月    14    日
                  刑事第九庭    法  官  黃紀錄
以上正本證明與原本無異。
如不服本判決應於收受本判決後10日內向本院提出上訴書狀，並
應敘述具體理由，如未敘述上訴理由者，應於上訴期間屆滿後20
日內補提理由書狀於本院（均須按他造當事人之人數附繕本）「
切勿逕送上級法院」。
中    華    民    國    97    年    4     月    14    日
                                書記官  林志衡
附錄法條：
毒品危害防制條例第10條
施用第一級毒品者，處 6 月以上 5 年以下有期徒刑。
施用第二級毒品者，處 3 年以下有期徒刑。


司法院資訊處製作；財團法人民間司法改革基金會備份。
